臺灣高等法院高雄分院刑事判決　　　　 94年度上訴字第260號
上　訴　人　甲○○
即　被　告
上列上訴人因違反毒品危害防制條例案件，不服臺灣高雄地方法
院93年度訴字第3226號中華民國93年12月31日第一審判決（起訴
案號：臺灣高雄地方法院檢察署93年度核退毒偵字第244 號），
提起上訴，及移送併辦（案號：臺灣高雄地方法院檢察署94年度
毒偵字第496 號），本院判決如下：
    主  文
原判決撤銷。
甲○○連續施用第一級毒品，累犯，處有期徒刑玖月。扣案海洛
因貳包（其中壹包驗餘淨重零點零陸公克，另壹包毛重零點貳公
克），均沒收銷燬之。
    事  實
一、甲○○前於民國（下同）81年間，因違反槍砲彈藥刀械管制
    條例及麻醉藥品管理條例罪，經原審法院分別判處有期徒刑
    3 月及5 月確定，同年又因違反麻醉藥品管理條例罪，為台
    灣高等法院高雄分院判處有期徒刑5 年10月，並經最高法院
    駁回上訴確定，嗣與前開宣告之徒刑定執行刑為6 年2 月，
    與其在82年間因恐嚇案件經台灣高等法院高雄分院判處之有
    期徒刑6 月接續執行後，於85年4 月18日縮短刑期假釋，於
    假釋期間又因違反麻醉藥品管理條例罪，經台灣高等法院高
    雄分院判處有期徒刑6 月確定，並與撤銷假釋後應執行之殘
    刑3 年4 月11日接續執行，至90年5 月3 日縮短刑期假釋出
    獄，91年7 月25日假釋期滿視為執行完畢。又曾於91年間，
    因違反毒品危害防制條例案件，經原審法院裁定送觀察、勒
    戒，因有繼續施用毒品傾向，為原審法院裁定送強制戒治，
    於93年2 月21日戒治期滿執行完畢。詎甲○○仍不知悔改，
    仍基於施用第一級毒品海洛因之概括犯意，先於93年8 月27
    日晚間6 時許，在高雄市鎮61號住處施用第一級
    毒品海洛因1 次，嗣於同日晚間6 時5 分許在高雄市鎮與鎮賢街口為警查獲，並扣得海洛因1 包（驗餘淨重
    0.06公克）；又於94年1 月8 日22時許，在高雄市鎮61號住處廁所內，施用第一級毒品海洛因1 次，嗣於翌
    （9）日 下午1 時10分許，在高雄市○鎮區鎮○街中油加油
    站為警查獲，並扣得海洛因1 包（毛重0.2 公克）。
二、案經高雄市政府警察局苓雅分局移送台灣高雄地方法院檢察
    署檢察官偵查起訴及移送併辦。
    理  由
一、訊據被告甲○○對於上開犯罪事實供承不諱，而其先後2 次
    為警查獲後所採取之尿液，經送高雄市立凱旋醫院檢驗，均
    呈嗎啡陽性反應之事實，有該院93年9 月13日編號00000000
    號、94年1 月24日編號00000000濫用藥物尿液檢驗報告各1
    紙附卷可稽，扣案白色粉末2 包送驗結果證實為海洛因之事
    實，亦有法務部調查局93年10月4 日編號調科壹字第220018
    164 號鑑定通知書可憑，是被告上述自白核與事實相符；又
    被告前因施用毒品案件，經原審法院裁定送觀察、勒戒後，
    因有繼續施用毒品傾向，再經裁定令入戒治處所施以強制戒
    治，嗣經停止戒治付保護管束，又經裁定撤銷停止戒治，於
    93年2 月21日戒治期滿釋放之事實，有台灣高等法院被告全
    國前案紀錄表與臺灣高雄地方法院檢察署刑案資料查註紀錄
    表足資佐證，被告於強制戒治執行完畢後5 年內再犯毒品危
    害防制條例之罪之事證明確，其犯行堪以認定。
二、查海洛因係屬毒品危害防制條例第2 條第1 項所稱之第一級
    毒品，依法不得施用，被告甲○○上述所為，核係犯毒品危
    害防制條例第10條第1 項之施用第一級毒品罪。其持有海洛
    因後，進而施用，其持有行為應被其施用之行為所吸收，不
    另論罪。又被告先後2 次施用第一級毒品海洛因之犯行，時
    間緊接，方法相同，所犯又係構成要件相同之罪名，顯係基
    於概括犯意反覆為之，應依連續犯規定論以1 罪；又公訴人
    雖未就被告於94年1 月8 日22時許之施用第一級毒品犯行起
    訴，惟此部分與起訴部分，有連續犯之裁判上1 罪關係，本
    院自得併予審判。又被告曾有事實欄所述之犯罪及執行紀錄
    ，於91年7 月25日假釋期滿視為執行完畢之事實，亦經卷附
    台灣高等法院被告全國前案紀錄表載明，其於前案有期徒刑
    執行完畢後5 年內再犯本件有期徒刑以上之罪，為累犯，應
    依刑法第47條之規定加重其刑。
三、原審予以論罪科刑，固非無見，惟查被告於94年1 月8 日22
    時許之施用第一級毒品犯行，原審未及併予審判，尚有未洽
    ，被告上訴意旨，以原審量刑過重，指摘原判決不當，雖無
    理由，惟原判決既有前述可議，仍應由本院將原判決予以撤
    銷改判，審酌被告前因施用毒品，經強制戒治且為不起訴處
    分後，仍未戒絕毒品，再犯本件施用毒品之罪，顯見其其戒
    除毒癮之意志薄弱，惡習未改，惟念及施用毒品乃戕害自己
    身心之行為，尚未損及他人，且其犯後已供認犯行等一切情
    狀，量處有期徒刑9 月；扣案海洛因2 包（其中1 包驗餘淨
    重0.06公克，另1 包毛重0.2 公克）為毒品，均應依毒品危
    害防制條例第18條第1 項前段之規定，沒收銷燬之。
據上論斷，應依刑事訴訟法第369 條第1 項前段、第364 條、第
299 條第1 項前段、毒品危害防制條例第10條第1 項、第18條第
1 項前段，刑法第11條前段、第56條、第47條，判決如主文。
本案經檢察官林惠到庭執行職務。
中　　華　　民　　國　　94　　年　　4 　　月　　26　　日
                  刑事第七庭    審判長法  官  莊飛宗
                                      法  官  黃三友
                                      法  官  黃憲文
以上正本證明與原本無異。
如不服本判決應於收受本判決後10日內向本院提出上訴書狀，其
未敘述上訴理由者，並得於提起上訴後10日內向本院補提理由書
狀（均須按他造當事人之人數附繕本）「切勿逕送上級法院」。
中　　華　　民　　國　　94　　年　　4 　　月　　27　　日
　　　　　　　　　　　　　　　　　　　書記官  葉淑華
附錄本件判決論罪科刑法條：
毒品危害防制條例第10條第1項
施用第一級毒品者，處6 月以上5 年以下有期徒刑。
